臺灣彰化地方法院刑事判決　　　　　　　　　　　　　九十三年度交訴字第四一號
　　公　訴　人　台灣彰化地方法院檢察署檢察官
　　被　　　告　乙○○
右列被告因業務過失致死案件，經檢察官提起公訴（九十三年度偵字第二四一七號）
，有刑事訴訟法第二百七十三條之一第一項之情形，本院裁定改依簡式審判程序審理
判決如左：
    主  文
乙○○從事業務之人，因業務上之過失致人於死，處有期徒刑捌月，緩刑肆年。
    事  實
一、乙○○為台崧混凝土有限公司之品管人員，須駕車赴外從事品管工作，駕駛係其
    附隨業務，為從事業務之人。其於民國九十三年一月二十日上午八時五十分許，
    駕駛車號Ｗ九─八六一三號自用小貨車，沿彰化縣和美鎮○○路○段三八三巷由
    西向東北方向行駛，行經和厝路二段及和厝路二段三八四巷口時，其原應注意汽
    車行駛於設有閃光紅燈號誌之交岔路口處，應先停止於交岔路口前，讓幹道車優
    先通行後認為安全時，方得續行。而依當時天候晴、路面乾燥、無缺陷、無障礙
    物、視距良好，並無不能注意之情事，竟疏於注意及此，未先停止於交叉路口，
    讓幹道車優先通行，即貿然越過上開交岔路口，適有葉木生駕騎車號ＫＴＮ─六
    四七號重型機車後座附載丙○，由和厝路二段由南往北方向行駛，正欲通過上開
    交岔路口，亦疏未注意車輛行經閃光黃燈號誌之交岔路口處，應減速接近，注意
    安全，小心通過，致車號ＫＴＮ─六四七號機車撞到車號Ｗ九─八六一三號自用
    小貨車車斗前半部，使葉木生、丙○因而人車倒地，葉木生並因而受有頭部外傷
    、顱內出血、頭骨破裂、雙側多處肋骨骨折、雙側氣血胸併張力性氣胸、腹部鈍
    傷等傷害，而丙○則受有顱內受傷、腦震盪、胸壁挫傷、下肢多處位置挫傷等傷
    害（丙○過失傷害部分未據告訴，亦未經檢察官起訴），葉木生經送往秀傳紀念
    醫院急救後，仍於九十三年（起訴書誤載為九十二年）一月二十四日九時三十五
    分不治死亡。
二、案經台灣彰化地方法院檢察署檢察官據報相驗後自動檢舉偵查起訴。
    理  由
一、訊據被告乙○○，對於在右揭時、地，駕駛自用小貨車過失肇事，使被害人葉木
    生因而傷重不治死亡之事實供承不諱，核與被害人家屬丙○於警、偵訊中指訴之
    情節相符，並有彰化縣警察局道路交通事故調查報告表及現場圖、現場照片、彰
    化縣警察局和美分局處理相驗案件初步調查報告暨報驗書等附卷可稽。而本件被
    害人葉木生確係因本件車禍死亡，業經台灣彰化地方法院檢察署檢察官督同檢驗
    員相驗屬實，並製有勘驗筆錄、驗斷書及相驗屍體證明書各一份在卷可參。按閃
    光紅燈表示「停車再開」，車輛應減速接近，先停止於交岔路口前，讓幹道車優
    先通行後認為安全時，方得續行；特種閃光號誌設於交岔路口者，其設置方式與
    行車管制號誌同，幹道應設置閃光黃燈，支道應設置閃光紅燈；又汽車行駛至交
    岔路口，其行進、轉彎，應遵守燈光號誌或交通警察之指示，道路交通標誌標線
    號誌設置規則第二百十一條第一項第二款、二百二十四條第三款、道路交通安全
    規則第一百零二條第一項第一款分別定有明文，被告駕車自應遵守上開規定，而
    參以當時天候晴、路面乾燥、無缺陷、無障礙物、視距良好，並無不能注意之情
    事，有道路交通事故調查報告表一份在卷可稽，被告顯無不能注意之情事，詎其
    因業務駕車從事品管工作之途中，行經交叉路口，遇閃光紅燈竟未先停止於交叉
    路口前，讓幹道車優先通行後認為安全時，始行通過，猶以時速四十公里之速度
    貿然前行，適有被害人葉木生騎乘機車搭載丙○行經上開交叉路口，亦疏未注意
    其行經閃光黃燈之交叉路口，應減速前進，注意安全，小心通過，雖亦與有過失
    ，因而撞及被告所駕駛之上開自小貨車車斗前半部，惟被害人葉木生所騎乘之上
    開機車仍有優先路權，是被害人葉木生之與有過失仍無解於被告業務過失責任之
    認定。而被害人確因本件車禍死亡，已詳述如前，則被告之過失犯行與被害人葉
    木生之死亡間，顯有相當因果關係，從而本件事證已明，被告業務過失致人於死
    之犯行堪以認定。
二、查被告受僱於台崧混凝土有限公司擔任品管人員，平日需駕車外出從事品管工作
    ，是駕車為其附隨業務之一，乃從事業務之人，其因業務上之過失致被害人葉木
    生死亡，核被告所為，係犯刑法第二百七十六條第二項之業務過失致人於死罪。
    爰審酌被告之業務過失程度、因業務過失導致被害人因本件車禍事故死亡之無可
    彌補後果、惟被害人葉木生於車禍之發生亦與有過失、且被告於犯後坦承犯行，
    並與被害人家屬達成和解（有彰化縣伸港鄉公所調解委員會調解書一份在卷可稽
    ），犯罪後之態度尚屬良好等一切情狀，量處如主文所示之刑，以示懲儆。末查
    被告前未曾受有期徒刑以上刑之宣告，有臺灣彰化地方法院檢察署刑案資料查註
    紀錄表及臺灣高等法院被告全國前案紀錄表各一份在卷可憑，其因過失而犯此罪
    ，且犯後復知悔悟，並迅即賠償被害人家屬，經此科刑教訓，當知警惕而無再犯
    之虞，本院認其所宣告之刑，以暫不執行為適當，爰併諭知緩刑四年，以勵自新
    。
據上論斷，應依刑事訴訟法第二百七十三條之一第一項、第二百九十九條第一項前段
，刑法第二百七十六條第二項、第七十四條第一款，罰金罰鍰提高標準條例第一條前
段，判決如主文。
本案經檢察官甲○○到庭執行職務
中      華      民      國    九十三    年      五      月    二十四    日
                                臺灣彰化地方法院刑事第一庭
                                    法      官  黃  齡  玉
右正本證明與原本無異。
如不服本判決，應於判決送達後十日內，向本院提出上訴狀( 須附繕本 )。
告訴人或被害人對於判決如有不服具備理由請求檢察官上訴者，其上訴期間之計算係
以檢察官收受判決正本之日期為準。
                                    法院書記官  黃  當  易
中      華      民      國    九十三    年      五      月    二十七    日
刑法第二百七十六條
因過失致人於死者，處二年以下有期徒刑、拘役或二千元以下罰金。
從事業務之人，因業務上之過失犯前項之罪者，處五年以下有期徒刑或拘役，得併科
三千元以下罰金。
